【裁判字號】    91,易,3609
【裁判日期】    920130
【裁判案由】    贓物
【裁判全文】
臺灣板橋地方法院刑事判決                        九十一年度易字第三六九號
    公  訴  人  臺灣板橋地方法院檢察署檢察官
    被      告  乙○○  男  三.
右列被告因贓物案件，經檢察官提起公訴 (九十一年度偵字第二三三四０號)，本院
判決如左：
    主  文
乙○○收受贓物，累犯，處有期徒刑肆月，如易科罰金，以參佰元折算壹日。
    事  實
一、乙○○於民國八十六年間因竊盜案件，經本院判處有期徒刑四月；於八十七年間
    因準強盜案件，經臺灣臺北地方法院判處有期徒刑三年六月，臺灣高等法院駁回
    上訴確定，再於八十八年間又因竊盜案件，經臺灣臺北地方法院判處有期徒刑十
    月，前開案件嗣經更定其刑為有期徒刑四年六月，於八十七年十二月十三日入監
    執行，於九十年六月一日假釋出獄，於九十一年十月十日假釋期滿未經撤銷，視
    為執行完畢。其明知友人綽號「大頭」之人於九十一年十二月十二日二十一時許
    ，在臺北縣中和市○○街、興南路口好樂狄ＫＴＶ前，所交付借予使用之車牌號
    碼ＧＡＺ─六一六號機車（該機車係陳朝南所有，借予其家人陳朝南騎乘，於同
    日晚間二十時，停放在臺北縣中和市○○路一號好樂狄ＫＴＶ前為不詳姓名之人
    所竊取），係屬來路不明之贓物，竟仍予以收受而供己騎用。嗣於同日凌晨零時
    許，乙○○騎乘上開機車行經臺北縣永和市○○路與永利路口，為警當場查獲。
二、案經臺北縣政府警察局永和分局報請臺灣板橋地方法院檢察署檢察官偵查起訴。
    理  由
一、訊據被告乙○○固供承向「大頭」借得上開機車使用並為警查獲之事實，惟矢口
    否認知悉該車係贓物，辯稱：伊於借用時，並不知上開機車是贓車云云。惟查：
    上開車牌號碼ＧＡＺ─六一六號機車，係陳朝南所有，借予其家人甲○○騎乘，
    於同日晚間二十時，停放在臺北縣中和市○○路一號好樂狄ＫＴＶ前為不詳姓名
    之人所竊取等情，業據被害人甲○○於警訊中證述明確，並有臺北縣警察局永和
    分局贓證物認領保管單、車籍作業系統認可資料各一紙為證，則上開機車確係他
    人失竊之贓車無誤，其次，被告迭於警訊、偵審中均未能提出「大頭」之真實姓
    名、聯絡方式等資料以供查詢，惟依一般人借用車輛之通常經驗，為擔保車輛來
    源之正當性及便於交通警察臨檢查驗，均會同時借用行車執照或相關證件以備查
    驗，而被告向「大頭」借用機車時，竟未併同向其索取該機車之行車執照，顯與
    一般常理有悖，足認其於借用時，對於該車即有贓物之認識無誤，被告前開所辯
    不知該車係贓車云云，無非事後卸責之詞，委無足採。從而，本件事證明確，被
    告收受贓物犯行，堪予認定，應予依法論科。
二、核被告乙○○所為，係犯刑法第三百四十九條第一項之收受贓物罪。又被告於八
    十六年間因竊盜案件，經本院判處有期徒刑四月；於八十七年間因準強盜案件，
    經臺灣臺北地方法院判處有期徒刑三年六月，臺灣高等法院駁回上訴確定，再於
    八十八年間又因竊盜案件，經臺灣臺北地方法院判處有期徒刑十月，前開案件嗣
    經更定其刑為有期徒刑四年六月，於八十七年十二月十三日入監執行，於九十年
    六月一日假釋出獄，於九十一年十月十日假釋期滿未經撤銷，視為執行完畢，有
    臺灣高等法院檢察署刑案紀錄簡覆表乙份附卷可證，其於有期徒刑執行完畢五年
    內，再犯有期徒刑以上之罪，為累犯，爰依刑法第四十七條之規定，加重其刑。
    爰審酌被告之素行、智識程度、犯罪之動機、目的、手段、所生危害及犯罪後之
    態度等一切情狀，量處如主文所示之刑，並諭知易科罰金之折算標準。
據上論斷，應依刑事訴訟法第二百九十九條第一項前段，刑法第三百四十九條第一項
、第四十七條、第四十一條第一項前段，罰金罰鍰提高標準條例第一條、第二條，判
決如主文。
本案經檢察官楊仲農到庭執行職務
中      華      民      國    九十二    年      一      月     三十    日
                                      臺灣板橋地方法院刑事第六庭
                                          法  官  徐   蘭   萍
右正本證明與原本無異。
如不服本判決，應於判決送達後十日內，向本院提出上訴狀。
                                          書記官  莊   川   億
中      華      民      國    九十二    年      一      月     三十     日
附錄本案論罪科刑法條全文：
刑法第三百四十九條
收受贓物者，處三年以下有期徒刑、拘役或五百元以下罰金。
搬運、寄藏、故買贓物或為牙保者，處五年以下有期徒刑、拘役或科或併科一千元以
下罰金。
因贓物變得之財物，以贓物論。


司法院資訊處製作；財團法人民間司法改革基金會備份。
